ACORDAO-COMPLETO-2357584

ACÓRDÃO DE RELAÇÃO

ACÓRDÃO DE RELAÇÃO 4815/2019 ATA 23/2019 - SEGUNDA CÂMARA

Acórdão 4815/2019-TCU-Segunda Câmara
	Os Ministros do Tribunal de Contas da União ACORDAM, por unanimidade, com fundamento nos arts. 1º, inciso V, e 39, inciso II, da Lei 8.443/1992, c/c os arts. 1º, inciso VIII, 143, inciso II, 259, inciso II, e 260, § 5º, do Regimento Interno/TCU e no art. 7º, inciso I, da Resolução/TCU 206/2007, em considerar prejudicada a apreciação do mérito dos atos de concessão de aposentadoria a seguir relacionados, por perda de objeto, tendo em vista o falecimento dos interessados, de acordo com os pareceres emitidos nos autos:
1. Processo TC-Processo 011.494/2019-0 (APOSENTADORIA) 
	1.1. Interessados: Jose Ribamar da Silva (XXX.161.152-XX) ; Jose Silva (XXX.996.762-XX) ; Jose Vaz de Souza (XXX.808.732-XX) ; Jose Vieira de Souza (XXX.843.802-XX) ; Josefa da Silva Souza (XXX.925.762-XX) ; Julia Marques Almeida (XXX.243.362-XX) ; Julio Balduino Pereira da Silva (XXX.953.122-XX) ; Juraci Oliveira da Cunha (XXX.135.232-XX) ; Justino Pereira da Silva (XXX.210.702-XX) ; Lourival da Silva Uchoa (XXX.727.693-XX) ; Lucimar Nascimento de Oliveira (XXX.965.692-XX) ; Lucy Barreto Queiros (XXX.397.942-XX) ; Manoel Mariano da Silva (XXX.340.942-XX) ; Manoel de Souza Gomes (XXX.805.302-XX) ; Mardete das Graças Ribeiro Batista (XXX.730.792-XX) ; Maria Alice Ferreira Lima (XXX.181.982-XX) ; Maria Creuza de Melo de Souza (XXX.619.692-XX) ; Maria de Fatima Franca (XXX.233.752-XX) ; Maria de Jesus Teles Albuquerque Lira (XXX.896.543-XX) ; Maria de Lourdes Souza (XXX.949.912-XX) .
	1.2. Órgão/Entidade: Superintendência de Administração do Ministério do Planejamento, Orçamento e Gestão em Roraima.
	1.3. Relator: Ministro-Substituto Marcos Bemquerer Costa.
	1.4. Representante do Ministério Público: Procurador Júlio Marcelo de Oliveira.
	1.5. Unidade Técnica: Secretaria de Fiscalização de Pessoal (Sefip) .
	1.6. Representação legal: não há.
	1.7. Determinações/Recomendações/Orientações: não há.

Segunda Câmara

Jose Ribamar da Silva (XXX.161.152-XX); Jose Silva (XXX.996.762-XX); Jose Vaz de Souza (XXX.808.732-XX); Jose Vieira de Souza (XXX.843.802-XX); Josefa da Silva Souza (XXX.925.762-XX); Julia Marques Almeida (XXX.243.362-XX); Julio Balduino Pereira da Silva (XXX.953.122-XX); Juraci Oliveira da Cunha (XXX.135.232-XX); Justino Pereira da Silva (XXX.210.702-XX); Lourival da Silva Uchoa (XXX.727.693-XX); Lucimar Nascimento de Oliveira (XXX.965.692-XX); Lucy Barreto Queiros (XXX.397.942-XX); Manoel Mariano da Silva (XXX.340.942-XX); Manoel de Souza Gomes (XXX.805.302-XX); Mardete das Graças Ribeiro Batista (XXX.730.792-XX); Maria Alice Ferreira Lima (XXX.181.982-XX); Maria Creuza de Melo de Souza (XXX.619.692-XX); Maria de Fatima Franca (XXX.233.752-XX); Maria de Jesus Teles Albuquerque Lira (XXX.896.543-XX); Maria de Lourdes Souza (XXX.949.912-XX).

MARCOS BEMQUERER

não há.

Procurador Júlio Marcelo de Oliveira.

APOSENTADORIA (APOS)

Secretaria de Fiscalização de Pessoal (Sefip).